臺灣新竹地方法院民事判決　九十一年度竹簡字第六號
　　原　　　告　龍華禮品行銷有限公司
　　法定代理人　甲○○
　　被　　　告　丁○○
　　被　　　告　戊○○○
　　訴訟代理人　丙○○
　　被　　　告　乙○○
　　訴訟代理人　己○○
右當事人間損害賠償事件，本院判決如左：
    主      文
被告應連帶給付原告新台幣參拾捌萬參仟參佰伍拾伍元，及其中被告戊○○○、乙○○均自民國九十一年一月十一日起，其中被告丁○○自民國九十一年二月二十七日起
，均至清償日止按年息百分之五計算之利息。
訴訟費用由被告連帶負擔。
本判決第一項於原告以新台幣壹拾貳萬捌仟元為被告供擔保後，得假執行。
    事實及理由
一、原告主張：緣被告丁○○自民國八十六年八月一日起至八十九年三月底為止，受
    僱原告公司擔任送貨、開發新客戶及向客戶收取貨款等工作，並邀得另二被告擔
    任其職務上之連帶保證人，雙方約定被告丁○○如有品行不端或偽造帳單侵占公
    款及偷竊等非法行為，連帶保證人願負完全責任。詎被告丁○○於任職原告公司
    期間，竟自八十八年十二月間起至八十九年三月底為止，趁其代表原告向新竹縣
    、市多家客戶收取貨款之便，連續侵占其業務上所持有、詳如起訴狀所附附表一
    編號一至二十四號所示，由訴外人嘉家便利商店等客戶所交付，屬原告公司之貨
    款，合計新台幣四十七萬六千四百十六元，予以侵吞入己而未繳回原告公司，且
    被告丁○○並因業務侵占等犯行，遭本院判刑確定在案。是原告自得本於侵權行
    為及職務保證書所定之連帶保證之法律關係，減縮為請求被告連帶給付原告三十
    八萬三千三百五十五元，及自起訴狀繕本送達翌日起至清償日止，按年息百分之
    五計算之利息等語（原告於起訴時，原係請求被告連帶給付其四十七萬六千四百
    一十六元及其法定遲延利息）；至於被告辯稱丁○○之侵占款項僅二十幾萬元或
    八萬元云云，顯與被告丁○○在刑案審理時自承其有侵占原告公司款項四十幾萬
    元之情形不符，且先前被告之侵占犯行被原告公司發現時，被告亦曾書寫一份其
    侵占原告公司款項之明細資料，上面所載之金額亦有三十八萬三千三百五十五元
    ，是被告嗣後辯稱僅侵占八萬元或二十幾萬元云云，顯與事實不符。並提出職務
    保證書影本一份、本院八十九年度易字第一０七五號刑事判決影本、帳袋資料影
    本一份，並聲請訊問證人客戶黃建家及原告公司之會計劉芳曉。
二、被告對於丁○○有侵占原告公司貨款，戊○○○、乙○○有擔任丁○○之職務保
    證人乙節固不爭執，惟以：丁○○侵占之貨款未達四十七萬六千四百十六元，僅
    有二十幾萬元或八萬多元等語置辯，並聲明請求駁回原告之訴。
三、兩造不爭執之事實：
    被告丁○○於任職原告公司期間，有侵占原告公司之貨款，且另二被告確係擔任
    丁○○之職務保證人，於所簽立之職務保證書中，同意就丁○○如有侵占原告公
    司貨款之行為，願對原告公司負連帶保證人之賠償責任，以及於丁○○任職之初
    ，原告並未要求其本人或其保證人即另二被告，另行提供物上擔保，或原告有就
    貨款被侵占之事宜另行投保保險，暨被告丁○○目前並無何有價值之財產可供原
    告追償乙節，此並有本院之八十九年度易字第一０七五號刑事判決、職務保證書
    及本院向財政部台灣省北區國稅局桃園縣及新竹市分局函查之資料可憑。
四、兩造間所爭執者，在於被告丁○○侵占原告公司之貨款數額為何？經查，原告主
    張被告丁○○侵占原告公司款項計四十七萬六千四百十六元乙節，已據其提出本
    院八十九年度易字第一０七五號刑事確定判決一份為證，且被告丁○○於刑案審
    理時，亦曾供承「我的確有侵占收回來的錢，但是當初寫給他的金額好像不是這
    樣，我也沒有留底，好像是肆拾萬元，但是不是這個數字」等語（見本院八十九
    年度易字第一０七五號刑案卷第四十六頁）。又被告丁○○於所犯上開侵占原告
    公司款項行為初為原告公司人員發現向其追究時，其曾自行列出侵占款項數額之
    資料，並簽名為證乙節，已據證人即原告公司之會計劉芳曉到庭證述在卷（見本
    院九十一年二月七日言詞辯論筆錄），並有前開刑案卷內第七十三、七十四頁之
    帳單登記表資料影本可憑。而被告丁○○就上開帳單登記表資料，亦表示係經其
    看過資料後，始在上面簽名等情，準此，可認就上開帳單登記表上所列被告侵占
    原告公司款項之情形，應係真實。而依上開帳單登記表所載，被告丁○○計侵占
    四二六四０八元，經扣除原告應給付被告丁○○之薪資四三０五三元之後，總計
    依被告丁○○在上開帳單登記表上所自承侵占原告公司之款項，尚有三十八萬三
    千三百五十五元（即四二六四０八減四三０五三），是被告嗣後改口辯稱僅侵占
    原告八萬多萬元或二十多萬元云云，顯與事實不符。
五、從而，原告本於【民法侵權行為損害賠償】及被告戊○○○、乙○○與原告間所
    簽訂之職務保證書中所定之【連帶保證】之法律關係，訴請被告連帶給付其三十
    八萬三千三百五十五元，及自起訴狀繕本送達被告之翌日起，其中被告戊○○○
    、乙○○均自九十一年一月十一日起，其中被告丁○○自九十一年二月二十七日
    （即本院當庭提示被告丁○○起訴狀之翌日）起，均至清償日止按年息百分之五
    計算之利息，核屬於法有據，應予以准許。
六、就判決主文第一項所示部分，原告陳明願供擔保請求宣告假執行，核無不合，爰
    酌定相當之擔保金額准許之。
七、結論：本件原告之訴為有理由，依民事訴訟法第四百三十六條第二項、第八十五
    條第二項，第三百九十條第二項，判決如主文。
中　　　華　　　民　　　國　　九十一　　年　　　三　　　月　　 十九　　 日
                                  臺灣新竹地方法院新竹簡易庭
~B法　　　官　鄭政宗
右為正本係照原本作成。
如對本判決上訴，須於判決送達後廿日內向本院提出上訴狀。
~B法院書記官　王恬如
中　　　華　　　民　　　國　　九十一　　年　　　三　　　月　　 二十五　 日
